【裁判字號】    89,易,2396
【裁判日期】    890815
【裁判案由】    侵占
【裁判全文】
臺灣高雄地方法院刑事判決                        八十九年度易字第二三九六號
    公  訴  人  臺灣高雄地方法院檢察署檢察官
    被      告  乙○○
右列被告因侵占案件，經檢察官提起公訴（八十九年度偵字第一五七○號），本院判
決如左：
    主  文
乙○○意圖為自己不法之所有，而侵占自己持有他人之物，處有期徒刑伍月，緩刑參
年。
    事  實
一、乙○○係計程車司機，於民國八十七年十月十六日，至高雄市○○區○○街五十
    九號，向甲○○租用車牌號碼ＺＡ─四七七號營業小客車一輛，雙方並訂定租約
    ，約定每日租金新台幣（以下同）六百五十元，每二日付款一次，超過一日未付
    款即視同違約，出租人得即終止租約，詎乙○○自八十八年三月十五日起即拒絕
    交付租金，且意圖為自己不法之所有，將前述車輛以變易持有為所有之意思予以
    侵占入己，並於八十八年八月間某日，將車輛棄置於彰化縣員林鎮○○○○道附
    近。
二、案經甲○○訴請台灣高雄地方法院檢察署檢察官偵查起訴。
    理  由
一、訊據被告乙○○固坦承向告訴人甲○○租用ＺＡ─四七七號營業小客車並自八十
    八年三月間未再繳交租金，且於八十八年八月間將車輛棄置於彰化縣之事實不諱
    ，惟矢口否認有侵占犯行，辯稱：伊於八十八年八月底時因為沒有錢，所以將車
    放在員林鎮○○○○道，當時伊有打電話回車行，要他們去取車，車子從那時候
    開始我就未再使用了云云。惟查右揭事實，業經告訴人甲○○到庭指訴明確，並
    有車輛租約、車輛所有權資料附卷可資佐證，告訴人代理人郭阿貴亦到庭表示：
    被告並未打電話通知告訴人車輛之所在地，是八十九年二月間警察打電話來表示
    車子在員林交流道附近很久，警察是根據車籍資料找到我們車行，那時我們並沒
    有去把車子拖回來，是被告在八十九年六月中旬才把車子送回我車行，車子重要
    零件都被偷走，車子幾乎都要報廢了等語，故被告自八十八年三月起即未再繳交
    租金，且於八十八年八月間任意將車輛棄置，顯有將車輛視為自己所有之物加以
    處分之意，其有侵占之意圖甚明，縱被告於偵查中於八十九年四、五月間各匯款
    六千元予告訴人，亦無礙其侵占犯行之成立，被告有前開侵占犯行，事證明確，
    犯行堪以認定。
二、核被告所為，係犯刑法第三百三十五條第一項之侵占罪。爰審酌被告租車後，縱
    因無錢處理，仍應將該情告知告訴人，並設法歸還該車，始為正當，其竟將該車
    侵占入己，且任意棄置，造成告訴人財產及營業上損失，惟念被告犯後態度良好
    ，且與告訴人達成和解等一切情狀，量處如主文所示之刑，以示懲儆。又被告五
    年內未曾受有期徒刑以上刑之宣告，有台灣高等法院被告全國前案紀錄表一份附
    卷可稽，因一時失慮，偶罹刑典，事後已深具悔意，且與告訴人達成和解，告訴
    人並當庭表示願意原諒被告，被告經此刑之宣告後，應知警惕而無再犯之虞，本
    院因認暫不執行其刑為當，予以宣告緩刑三年，用啟自新。
據上論斷，應依刑事訴訟法第二百九十九條第一項前段，刑法第三百三十五條第一項
、七十四條第二款，判決如主文。
本案經檢察官林永富到庭執行職務。
中    華    民    國    八十九    年      八      月        十五        日
                                  臺灣高雄地方法院刑事第六庭
                                      法  官    沈建興
右正本證明與原本無異。
如不服本判決，應於判決送達後十日內，向本院提出上訴狀。
                                      書記官    蔡琬玲
中    華    民    國    八十九    年      八      月        十五      日


司法院資訊處製作；財團法人民間司法改革基金會備份。
